臺灣苗栗地方法院刑事判決　　　　　　　 95年度訴字第709號
公　訴　人　臺灣苗栗地方法院檢察署檢察官
被　　　告　甲○○
　　　　　　　　　　　號
　　　　　　　　　　（現另案在臺灣苗栗看守所羈押中）
上列被告因毒品危害防制條例案件，經檢察官提起公訴（95年度
毒偵字第1182號），及追加起訴（95年度毒偵字第1647號），本
院依簡式審判程序判決如下：
    主  文
甲○○施用第一級毒品，累犯，處有期徒刑柒月；扣案之殘渣袋
參個內之海洛因殘渣均沒收銷燬之，上開除去海洛因殘渣後之空
袋參個均沒收。又施用第二級毒品，累犯，處有期徒刑參月；扣
案之玻璃球吸食器壹組內之甲基安非他命殘渣沒收銷燬之，上開
除去甲基安非他命殘渣後之玻璃球吸食器壹組沒收。又施用第一
級毒品，累犯，處有期徒刑柒月。應執行有期徒刑壹年肆月；扣
案之殘渣袋參個內之海洛因殘渣、玻璃球吸食器壹組內之甲基安
非他命殘渣均沒收銷燬之，上開除去海洛因殘渣後之空袋參個、
除去甲基安非他命殘渣後之玻璃球吸食器壹組均沒收。
    犯罪事實及理由
一、犯罪事實：
（一）甲○○曾因竊盜案件，於民國（下同）93年10月22日，經
      本院以93年度苗簡字第663 號判決，判處有期徒刑6 月並
      確定。又曾因違反毒品危害防制條例案件，於93年10月28
      日，經本院以93年度訴字第244 號判決，判處有期徒刑1
      年3 月，於93年11月11日判決確定。嗣上開兩案件，於94
      年1 月25日，經本院以94年度聲字第17號裁定，定其應執
      行刑為有期徒刑1 年8 月，甫於95年6 月30日因縮刑期滿
      執行完畢。
（二）甲○○又曾因1 犯施用毒品案件，經送觀察、勒戒後，認
      無繼續施用毒品傾向出所，於87年7 月29日，經本院以87
      年度易字第69號判決，為免刑之判決，於87年8 月18日判
      決確定。又曾因2 犯施用毒品案件，經送觀察、勒戒後，
      認無繼續施用毒品傾向，於90年4 月13日，經台灣苗栗地
      方法院檢察署檢察官以90年度毒偵緝字第62號、90年度毒
      偵字第449 號為不起訴處分確定。甲○○於上開觀察、勒
      戒執行完畢後，5 年內又因3 犯施用第1 級毒品海洛因案
      件，於93年10月28日，經本院以93年度訴字第244 號判決
      ，判處如前所述有期徒刑1 年3 月，於93年11月11日判決
      確定。
（三）甲○○猶不知悔改，又基於施用第1 級毒品海洛因之犯意
      ，於95年8 月20日某時許，在其苗栗縣頭份鎮○○里○ 鄰
      ○○路197 巷5 號住處，以注射針筒（未扣案）注射之方
      式，非法施用第1 級毒品海洛因1 次。又另基於施用第2
      級毒品安非他命之犯意，於95年8 月19日某時許，在其上
      開住處，以將第2 級毒品安非他命置於玻璃球吸食器內，
      下以火燒烤吸取其產生煙霧之方式，非法施用第2 級毒品
      安非他命1 次。嗣甲○○之母賴羅日榮，發現甲○○在施
      用毒品，遂向苗栗縣警察局頭份分局頭份派出所報案，警
      方於95年8 月21日上午10時20分許，經賴羅日榮陪同下，
      在甲○○房間內，除當場扣得海洛因殘渣袋3 個、有甲基
      安非他命殘渣之玻璃球吸食器1 組外，並將甲○○帶回派
      出所採尿送驗，結果發現其尿液同時呈有甲基安非他命及
      嗎啡陽性反應。
（四）甲○○又基於施用第1 級毒品海洛因之犯意，於95年9 月
      8 日上午10時許，在苗栗縣頭份鎮○○○○○道路旁，以
      注射針筒（未扣案）注射之方式，非法施用第1 級毒品海
      洛因1 次。嗣甲○○因另涉犯竊盜案件，於95年9 月8日
      下午4 時30分許，在苗栗縣頭份鎮○○路永貞國小對面之
      「鑫能舊貨行」，為苗栗縣警察局頭份分局頭份派出所警
      員所查獲，警方將甲○○帶回派出所採尿送驗，結果發現
      其尿液仍呈有嗎啡陽性反應，因而發現上情。
（五）案經苗栗縣警察局頭份分局報請台灣苗栗地方法院檢察署
      檢察官偵查起訴，及由苗栗縣警察局頭份分局報請台灣苗
      栗地方法院檢察署檢察官偵查後追加起訴。
二、證據名稱：
（一）本案部分：
 （1）被告甲○○於警詢時及偵、審中之自白。
 （2）證人即被告之母賴羅日榮於警詢時之證述。
 （3）照片8 張。
 （4）苗栗縣警察局頭份分局查獲違反毒品危害防制條例嫌疑人
      尿液檢體編號對照表影本1 紙。
 （5）中山醫學大學附設醫院檢驗科藥物檢測中心95年8 月31日
      尿液檢驗報告影本1 紙。
 （6）行政院衛生署管制藥品管理局管檢字第0950010935號鑑定
      書1 紙。
 （7）扣案之海洛因殘渣袋3 包、有安非他命殘渣之玻璃球吸食
      器1 組。
 （8）刑案資料查註紀錄表、台灣高等法院被告前案紀錄表。
（二）追加起訴部分：
 （1）被告甲○○於警詢時及偵、審中之自白。
 （2）苗栗縣警察局頭份分局查獲違反毒品危害防制條例嫌疑人
      尿液檢體編號對照表影本1 紙。
 （3）中山醫學大學附設醫院檢驗科藥物檢測中心95年9 月21日
      尿液檢驗報告1 紙。
 （4）刑案資料查註紀錄表、台灣高等法院被告前案紀錄表。
三、論罪科刑之理由：
（1）核被告甲○○所為，係犯毒品危害防制條例第10條第1 項
     施用第一級毒品罪、同條第2 項施用第二級毒品罪。
（2）被告甲○○非法持有海洛因、安非他命之低度行為，應分
     別為施用之高度行為所吸收，均不另論罪。
（3）被告甲○○向檢察官供稱：7 月迄今約用3 、4 次等語（
     參見95年度毒偵字第1647號偵查卷第27頁）；另向本院供
     稱：大約1 個月施用海洛因2 次等語（參見本院96年1 月2
     日審判筆錄第4 頁），被告甲○○既每2 星期施用海洛因1
     次，顯然尚未達高度之成癮性，且間隔2 星期之久始施用1
     次，不符接續犯之要件。
（4）查被告甲○○有犯罪事實欄（一）之前科紀錄，有台灣高
     等法院被告前案紀錄表在卷可按，5 年內故意再犯本案之
     罪，應依刑法第47條第1 項之規定，加重其刑。
（5）被告甲○○所犯上開3 罪，犯意各別，行為互殊，應分論
     併罰。
（6）爰審酌被告甲○○一再非法施用毒品，理應重罰，惟念其
     所犯僅戕害個人身心健康，及犯後能坦白承認等一切情狀
     ，分別量處如主文所示之刑，並定其應執行之刑，以資懲
     儆。
（7）至扣案之殘渣袋3 個內之海洛因殘渣、玻璃球吸食器1 組
     內之甲基安非他命殘渣，均係毒品，應依毒品危害防制條
     例第18條第1 項前段之規定，沒收銷燬之。另上開除去海
     洛因殘渣後之空袋3 個、除去甲基安非他命殘渣後之玻璃
     球吸食器1 組，則應依刑法第38條第1 項第2 款之規定，
     予以宣告沒收。
四、應適用之法條：
（一）刑事訴訟法第273 條之1 第1 項、第299 條第1 項前段、
      第310 條之2、第454條第1 項。
（二）毒品危害防制條例第10條第1 項、第2 項、第18條第1 項
      前段。
（三）刑法第11條前段、刑法第47條第1 項、刑法第51條第5 款
      、第38條第1 項第2 款。
五、本判決係依刑事訴訟法第310 條之2 、第454 條第1 項製作
    ，依法僅記載當事人欄、主文、犯罪事實、證據名稱以及應
    適用之法條，其中犯罪事實部分，依同法第308 條之修正立
    法理由，亦僅記載犯罪構成要件事實，關於刑罰加重事由（
    含累犯在內）免予記載（法院辦理刑事訴訟案件應行注意事
    項第144 點參照），但仍於主文予以表明，並於應適用之法
    條欄予以引用。如不服本判決，應於判決送達之日起10日內
    ，向本院提起上訴。
本案經檢察官蕭慶賢到庭執行職務。
中　　華　　民　　國 　　96　　年　　1　  月　　16  　日
                  刑事第三庭    法　官　柳章峰
以上正本證明與原本無異。
如不服本判決，應於判決送達後10日內向本院提出上訴狀（應抄
附繕本）。告訴人或被害人如對於本判決不服者，應具備理由請
求檢察官上訴，其上訴期間之計算係以檢察官收受判決正本之日
期為準。
                                書記官  陳采瑜
中　　華　　民　　國　　96　　年　　1 　　月　　16　　日
附記論罪之法條全文：
毒品危害防制條例第10條
施用第一級毒品者，處6 月以上5 年以下有期徒刑。
施用第二級毒品者，處3 年以下有期徒刑。
